【裁判字號】    97,非抗,105
【裁判日期】    971231
【裁判案由】    聲明異議
【裁判全文】
臺灣高等法院民事裁定                 97年度非抗字第105號
再抗告人  甲○○
上列再抗告人因登記事件聲明異議，對於中華民國97年9月18日
臺灣臺北地方法院97年度審抗字第20號所為裁定提起再抗告，本
院裁定如下：
    主    文
再抗告駁回。
再抗告程序費用由再抗告人負擔。
    理  由
一、經查社團法人台北律師公會之現任理事長為劉志鵬律師，有
    該律師公會代表人員一覽表可憑（見原法院審抗卷196頁）
    ，甲○○自居為社團法人台北律師公會之代表人提起本件再
    抗告，尚有未合，應認係甲○○個人提起本件再抗告，合先
    敘明。
二、按對於非訟事件抗告法院之裁定再為抗告，僅得以其適用法
    規顯有錯誤為理由，並經原法院之許可者為限；前項許可，
    以原裁定所涉及之法律見解具有原則上重要性者為限；民事
    訴訟法第436條之3第3項、第4項及第436條之6之規定，於第
    3項之抗告準用之。非訟事件法第45條第3項、第4項、第5項
    分別定有明文。所謂適用法規顯有錯誤，係指原裁定就其取
    捨證據所確定之事實適用法規顯有錯誤而言，不包括認定事
    實不當之情形在內。又所謂有原則上之重要性，係指訴訟事
    件所涉及之法律見解意義重大，而有闡釋之必要而言。倘提
    起再抗告，未具體指出有如何適用法規顯有錯誤之情形，以
    及上開裁定所涉及之法律見解具有原則上重要性，其再抗告
    顯非合法。
三、再抗告意旨略以：再抗告人已聲請最高法院、本院、原法院
    、臺灣板橋地方法院、臺灣士林地方法院、臺灣基隆地方法
    院多數法官迴避，原裁定之法官亦經伊聲請迴避，應不得為
    本件裁判。又本件抗告程序應由本院管轄，原法院逕為裁定
    ，其適用法規顯有錯誤，且所涉及之法律見解具有原則上之
    重要性云云。
四、經查民事訴訟法有關法官迴避之規範目的，在於維護當事人
    之審級利益及裁判之公平（司法院大法官會議釋字第256號
    解釋參照）。本件再抗告人聲請迴避之法官遍及最高法院、
    本院、原法院、臺灣板橋地方法院、臺灣士林地方法院、臺
    灣基隆地方法院，所稱其已聲請原裁定之全體法官迴避云云
    ，經核與前述聲請法官迴避之規範意旨不符，顯係意圖規避
    法院管轄規定，所為聲請顯無理由，原裁定之法官所為裁判
    ，應認為合法。又依非訟事件法第44條規定，抗告，除法律
    另有規定外，由地方法院以合議裁定之。再抗告人指稱本件
    抗告程序應由本院管轄云云，與上開規定不合；另再抗告人
    並未具體指摘原裁定有何適用法規顯有違誤之處，或法律上
    見解具有原則上之重要性，原法院合議裁定駁回其所為抗告
    ，經核並無適用法規顯有錯誤之情形，亦無所涉及之法律見
    解具有原則上重要性之情事，再抗告意旨指摘原法院合議裁
    定不當，聲明廢棄，為無理由。
五、據上論結，本件再抗告為無理由，爰裁定如主文。
中    華    民    國    97    年    12    月    31    日
                  民事第八庭
                        審判長法  官  劉勝吉
                              法  官  連正義
                              法  官  鄭威莉
正本係照原本作成。
中    華    民    國    97    年    12    月    31    日
                              書記官  李垂福


司法院資訊處製作；財團法人民間司法改革基金會備份。
